Adriano Latorre

622 212 404

adriano@latorre.info

Resumen

Sobre mí

Soy un apasionado de internet y nuevos medios, con un profundo interés por la comunicación, el diseño y la tecnología.

Estoy acostumbrado a trabajar en equipo y con metodologías ágiles. Soy una persona de perfil analítico y con facilidad para la síntesis. Soy imaginativo, curioso y estoy siempre dispuesto a aprender.

Mi portafolio está disponible en adriano.latorre.info.

Competencias profesionales

- Arquitectura web y diseño de información y de interacción.
- Experiencia de usuario, usabilidad y accesibilidad web.
- Redacción creativa.
- Diseño web.
- Edición de vídeo y sonido.

Idiomas

Castellano Nativo
Catalán Nativo

Inglés Full professional proficiency

Experiencia laboral

Marzo 2014 – Hoy

Spines

Arquitectura web
Redacción creativa
Diseño de interacción
Experiencia de usuario
Diseño gráfico
Diseño web

Spines es una *startup* que desarrolla una aplicación para ayudar a instituciones educativas, empresas y personas a construir conocimiento profundo y duradero.

Otilizando metodologías ágiles en un equipo auto organizado, he ayudado a construir la experiencia de usuario y el diseño de funcionalidad y apariencia de la aplicación y del sitio web de Spines. También me he hecho cargo de la redacción —en castellano e inglés— de la mayor parte de su mensaje en multitud de páginas web, artículos del blog, publicaciones en medios sociales y en *Conexiones*, el boletín de Spines.

Septiembre 2009 – Enero 2014

Arista Barcelona

Arquitectura web Experiencia de usuario Redacción creativa Diseño web Colaborador habitual en la generación de ideas y en la creación de campañas, conceptos creativos, flujos de interacción y *wireframes* para clientes como Nissan, SEAT, Oxfam Intermón, Ajuntament de Barcelona, Caprabo, Yoghourtería Danone, Dentaid, Iris Barcelona y Autopistas.

Septiembre 2007 – Agosto 2009

Freelance

Arquitectura web Redacción creativa Diseño web Consultoría independiente, arquitectura web, redacción creativa y diseño web para clientes como Médicos Sin Fronteras y Gnoss.

Marzo 2000 – Julio 2007

httpcomunicació

Arquitectura web Redacción creativa Desarrollo multimedia Edición de vídeo Diseño web Diseñador web y desarrollador de CDs interactivos en los primeros años. Gradualmente me fui orientando hacia la arquitectura web y la redacción creativa. Participante habitual en la generación de ideas y responsable de proyectos desde el inicio hasta la entrega.

Clientes: Abertis, Grupo Husa, Médicos Sin Fronteras, Oxfam Intermón, Arsys, Piensa Solutions, butxaca, Querida Carmen, Buff, Cibernàrium, Barcelona Activa y muchos más.

Octubre 1997 – Febrero 2000

Freelance

Redacción creativa Desarrollo multimedia Edición de vídeo Diseño web Primeros proyectos profesionales desarrollados de manera independiente y colaboraciones frecuentes con empresas como MDK Servimedia y Spectra.

Formación

Septiembre 1997 – Agosto 2001

Graduado Multimedia en la Universitat Oberta de Catalunya.

Septiembre 1996 – Agosto 1997

Máster en Multimedia en la Universitat de Barcelona – Les Heures.

Septiembre 1994 – Agosto 1996

Filología y Lingüística en la Universitat de Barcelona.

Contacto

Teléfono 622 212 404

Portafolio adria

Correo adriano@latorre.info

ortafolio adriano.latorre.info

Residencia Barcelona